臺灣士林地方法院刑事判決
110年度審易字第1762號
公  訴  人  臺灣士林地方檢察署檢察官
被      告  陳光鐸
                    籍設新北市○○區○○路0號(即新北○                      ○○○○○○○)

                    （現另案於法務部○○○○○○○執行                      中）

上列被告因竊盜案件，經檢察官提起公訴（110年度偵緝字第145
3、1454號），被告於本院準備程序時就被訴事實均為有罪之陳
述，經本院裁定改依簡式審判程序審理，並判決如下：
    主  文
陳光鐸犯竊盜罪，累犯，處有期徒刑肆月，如易科罰金，以新臺
幣壹仟元折算壹日，未扣案之犯罪所得Iphone12 Pro Max黑色手
機壹支沒收之，如全部或一部不能沒收或不宜執行沒收時，追徵
其價額 ；又犯竊盜罪，累犯，處有期徒刑參月，如易科罰金，
以新臺幣壹仟元折算壹日。應執行有期徒刑陸月，如易科罰金，
以新臺幣壹仟元折算壹日。
    犯罪事實及理由
一、本件犯罪事實及證據，除引用檢察官起訴書之記載（如附件
    ）外，另更正並補充如下： 
　㈠事實部分：
　1.本件前科更正為：被告陳光鐸前因①竊盜案件，經臺灣桃園
    地方法院以102年度審易字第192號判決處有期徒刑5月(共3
    罪)、4月(共2罪)，應執行有期徒刑1年6月確定；②竊盜案件
    ，經臺灣新北地方法院以102年度簡字第108號判決處有期徒
    刑5月(共2罪)、4月(共2罪)、3月(共3罪)，應執行有期徒刑
    1年8月確定；③竊盜案件，經臺灣高雄地方法院以102年度簡
    字第3839號判決處有期徒刑5月、4月，應執行刑有期徒刑8
    月確定，上開案件嗣經臺灣高雄地方法院以103年度聲字第7
    4號裁定定其應執行刑有期徒刑3年6月(下稱第一執行案)；④
    竊盜案件，經臺灣高雄地方法院以103年度簡字第511號判決
    處有期徒刑4月(共4罪)，應執行有期徒刑1年確定（下稱第
    二執行案），第一、二執行案接續執行，於106年3月31日因
    縮短刑期假釋出監，所餘期間並付保護管束，於民國（下同
    ）106年12月11日保護管束期滿，假釋未經撤銷，其未執行
    之刑以已執行論；⑤又因竊盜案件，經臺灣新北地方法院以1
    09年度簡字第162號判決處有期徒刑4月確定，於109年11月4
    日易科罰金執行完畢（於本案構成累犯）。
　2.如起訴書犯罪事實欄一㈠所載「行經李政哲位於臺北市○○區○○
    街000巷0號住處時」更正為「行經李政哲位於臺北市○○區○○
    街000巷0號，現無人居住正進行裝修工程且鐵門未上鎖店面
    時」。
　㈡證據部分補充：被告陳光鐸於本院111年3月21日準備程序及
    審理時所為之自白。
二、論罪科刑：
　㈠按刑法第321 條第1項第1款之侵入住宅或有人居住之建築物
    竊盜罪，其所謂「住宅」，乃指人類日常居住之場所而言，
    而所謂「有人居住之建築物」，雖不以行竊時居住之人即在
    其內為必要，但必須通常為人所居住之處所，始足當之；又
    按刑法第321 條第1 項第2 款所謂毀越門窗，其「越」指逾
    越而言，如係從門走入或開鎖啟門入室，均不得謂為逾越門
    窗（最高法院77年度台上字第1130號判決要旨可資參照）。
　　查本案被告就起訴書犯罪事實欄一㈠行竊地點係整修中之店
    面，且於整修時並無人居住其內，業經告訴人李政哲於警詢
    中陳明在卷(見110年度偵字第16005號卷第7至8頁)，是核被
    告就起訴書犯罪事實欄一㈠、㈡所為，均應係犯刑法第320 條
    第1 項之竊盜罪。公訴意旨認被告就起訴書犯罪事實欄一㈠
    所為，係犯刑法第321 條第1 項第1 款之加重竊盜罪嫌，容
    有未洽，惟本院認定之事實與檢察官起訴之事實，乃同一之
    社會基礎事實，本院自得變更起訴法條後予以審理。又本院
    雖未告知起訴法條變更為刑法第320條第1項之竊盜罪，然上
    開變更後之罪名，與起訴之加重竊盜之罪名相較，係法定刑
    度較輕之罪名，且被告就檢察官起訴書犯罪事實欄一㈠記載
    之加重竊盜犯罪事實，既已坦認不諱，顯見縱本院未為此變
    更罪名之告知，對被告防禦權之行使並無妨礙，應予敘明。
    被告所犯上開2罪，犯意各別、行為互殊，應分論併罰。
  ㈡又被告有如上述所載之前科及執行情形，此有臺灣高等法院
    被告前案紀錄表1 份附卷可佐，其於有期徒刑執行完畢後，
    5 年內故意再犯本件有期徒刑以上之各罪，均為累犯，又依
    司法院大法官釋字第775 號解釋意旨，考量被告上開執行完
    畢之案件與本案之罪質相同，犯罪類型、犯罪手法亦相似，
    顯見被告對前開已執行完畢之刑罰反應力薄弱，主觀惡性較
    重，依罪刑相當原則，本院認有加重其刑之必要，爰均依刑
    法第47條第1 項規定各加重其刑。
  ㈢爰審酌被告前已有多起竊盜前科，歷經多次偵、審程序及刑
    之執行後，猶未能記取教訓及自律，仍恣意遂行竊盜犯行，
    不僅侵害他人財產權，更影響社會治安，所生危害匪淺，惟
    念其犯後已知坦承犯行，態度尚可，及其就起訴書犯罪事實
    欄一㈡所竊得之物品，業由告訴人柯滿惠委由證人林志賢依
    法領回，此有贓物認領保管單1紙在卷可參（見110年度偵字
    第16142號卷第29頁），然考量被告迄今仍未能與起訴書犯
    罪事實欄一㈠告訴人李政哲達成和解或賠償其所受之損害，
    並衡酌本件犯罪所生之危害，及其犯罪之動機、目的、手段
    ，暨被告為高職肄業之智識程度、未婚、現無子女仰賴其扶
    養、入監前從事保全工作之生活狀況等一切情狀，分別量處
    如主文所示之刑，並均諭知易科罰金之折算標準，併定其應
    執行之刑暨諭知易科罰金之折算標準，以資懲儆。
三、按犯罪所得，屬於犯罪行為人者，沒收之；又前2 項之沒收
    ，於全部或一部不能沒收或不宜執行沒收時，追徵其價額；
    又犯罪所得已實際合法發還被害人者，不予宣告沒收或追徵
    ，刑法第38條之1 第1 項前段、第3 項、第5 項分別定有明
    文。查被告就起訴書犯罪事實欄一㈠所竊得之Iphone12 Pro 
    Max黑色手機1支(價值約新臺幣4萬1,000元)，為被告該次犯
    行之犯罪所得，雖據被告供稱該手機已變賣等語（見本院上
    開審判筆錄第4頁），惟查卷內並無證據證明上開物品業經
    被告變賣，自應認仍屬被告所有，為避免被告因犯罪而坐享
    犯罪所得，顯失公平正義，爰依刑法第38條之1 第1 項前段
    、第3 項規定，於被告該次犯行項下宣告沒收，並於全部或
    一部不能沒收或不宜執行沒收時，追徵其價額。至被告就起
    訴書犯罪事實欄一㈡竊得之LV包包1個，經實際發還予告訴人
    柯滿惠委由證人林志賢依法領回，業如上述，爰依刑法第38
    條之1 第5項規定不予宣告沒收或追徵，併予敘明。
據上論斷，應依刑事訴訟法第273 條之1 第1 項、第299 條第1
項前段、第300 條、第310 條之2 、第454 條第2 項，刑法第32
0 條第1 項、第51條第5款、第47條第1項、第41條第1項前段、
第38條之1第1 項前段、第3 項，刑法施行法第1 條之1 第1 項
，判決如主文。
本案經檢察官楊冀華提起公訴，檢察官吳昭瑩到庭執行職務。
中　　華　　民　　國　　111 　年　　4 　　月　　11　　日
　　　　　　　    刑事第九庭法  官 李育仁
以上正本證明與原本無異。
因疫情而遲誤不變期間，得向法院聲請回復原狀。
如不服本判決應於收受送達後20日內，向本院提出上訴書狀，並
應敘述具體理由。其未敘述上訴理由者，應於上訴期間屆滿後20
日內向本院補提理由書（均須按他造當事人之人數附繕本）「切
勿逕送上級法院」。 
                             書記官 丁梅芬
中　　華　　民　　國　　111 　年　　4 　　月　　15　　日
　　　　　　　　　　　　　　 
附錄本案論罪科刑法條：　　
中華民國刑法第320條
意圖為自己或第三人不法之所有，而竊取他人之動產者，為竊盜
罪，處5 年以下有期徒刑、拘役或50 萬元以下罰金。
意圖為自己或第三人不法之利益，而竊佔他人之不動產者，依前
項之規定處斷。
前二項之未遂犯罰之。　　
　　
附件：
臺灣士林地方檢察署檢察官起訴書
                                   110年度偵緝字第1453號
                                                第1454號
　　被　　　告　陳光鐸　男　55歲（民國00年00月0日生）
　　　　　　　　　　　　籍設新北市○○區○○路0號
                        (新北○○○○○○○○)
                        現居新北市○○區○○街00巷0號2樓
　　　　　　　　　　　　國民身分證統一編號：Z000000000號
上列被告因竊盜案件，已經偵查終結，認應該提起公訴，茲將犯
罪事實及證據並所犯法條分敘如下：
　　　　犯罪事實
一、陳光鐸前因竊盜案件，經臺灣新北地方法院以109年度簡字
    第162號判決判處有期徒刑4月確定，於民國109年11月4日易
    科罰金執行完畢。詎其不知悔改，竟意圖為自己不法之所有
    ，分別於㈠110年8月9日13時9分許，行經李政哲位於臺北市○○
    區○○街000巷0號住處時，趁李政哲在後陽台打掃，鐵門敞開
    無人看管之際，侵入該處，徒手竊取李政哲置放在屋內靠窗
    平台上之Iphone12 Pro Max黑色手機1支(價值約新臺幣【下
    同】4萬1,000元)，得手後即離開現場。嗣李政哲發覺上開物
    品遭竊，調閱現場監視錄影器畫面並報警處理，始查悉上情；
    ㈡110年8月12日14時38分許，行經新北市○○區○○○0號2樓即柯滿
    惠經營之賀聖髮型店，趁店內無人看管之際，侵入店內，徒
    手竊取柯滿惠置放在櫃檯下方之LV包包1個(價值約5萬元)，
    得手後即離開現場。嗣柯滿惠發覺上開物品遭竊而報警處理
    ，經警調閱現場監視錄影器畫面，始查悉上情。
二、案經李政哲訴由臺北市政府警察局內湖分局及新北市政府警
    局淡水分局報告偵辦。
　　　　證據並所犯法條
一、證據清單及待證事實：
編號 證據名稱 待證事實 1 被告陳光鐸於警詢時及偵查中之自白 被告坦承於犯罪事實欄所示時、地，竊取如犯罪事實欄所示物品之事實。 2 ⑴告訴人李政哲於警詢中之指訴 ⑵監視器光碟1片暨翻拍照片15張 證明被告於上揭犯罪事實㈠時、地，竊取告訴人李政哲所有之Iphone12 Pro Max黑色手機之事實。 3 ⑴證人林志賢於警詢中之證訴 ⑵監視器光碟1片暨翻拍照片3張 ⑶新北市政府警察局淡水分局扣押筆錄、扣押物品目錄表各1份 ⑷贓物認領保管單1張 ⑸贓物照片1張 證明被告於上揭犯罪事實㈡時、地，竊取被害人柯滿惠所有之LV包包之事實。 
二、核被告陳光鐸所為，係犯刑法第320條第1項竊盜、同法第32
    1條第1項第1款之加重竊盜罪嫌。被告所犯上開2次竊盜犯行
    ，犯意各別、行為互殊，請予分論併罰。又被告曾受有如事
    實欄所載之徒刑執行完畢，有本署刑案資料查註紀錄表在卷
    足憑，其於5年內故意再犯本件有期徒刑以上之罪，為累犯
    ，請依刑法第47條第1項規定加重其刑。至被告因上開竊盜
    犯行而獲取之犯罪所得，請依刑法第38條之1第1項規定宣告
    沒收，如於全部或一部不能沒收或不宜執行沒收時，則請依
    刑法第38條之1第3項規定，追徵其價額。
三、依刑事訴訟法第251條第1項提起公訴。
　  此　致
臺灣士林地方法院
中　　華　　民　　國　 110　　年　 12   月　   6    日
                              檢察官　楊冀華
本件正本證明與原本無異　
中　　華　　民　　國　 110　　年　 12   月 　  9    日
　　　　　　　　　　          書記官  林國慶  
附錄本案所犯法條全文：
中華民國刑法第320條第1項
意圖為自己或第三人不法之所有，而竊取他人之動產者，為竊盜
罪，處五年以下有期徒刑、拘役或五十萬元以下罰金。

中華民國刑法第321條
犯前條第 1 項、第 2 項之罪而有下列情形之一者，處 6 月以
上 5 年以下有期徒刑，得併科 50 萬元以下罰金：
一、侵入住宅或有人居住之建築物、船艦或隱匿其內而犯之。
二、毀越門窗、牆垣或其他安全設備而犯之。
三、攜帶兇器而犯之。
四、結夥三人以上而犯之。
五、乘火災、水災或其他災害之際而犯之。
六、在車站、港埠、航空站或其他供水、陸、空公眾運輸之舟、
    車、航空機內而犯之。
前項之未遂犯罰之。